<?xml version="1.0" encoding="UTF-8" standalone="yes"?>
<Wordlist>
    <Paradigm pdgId="1218632" lemma="задзічы+цца" tag="VIXRX">
        <Variant id="a" pravapis="A2008" lemma="задзічы+цца">
            <Slounik name="piskunou2012" idx="61066">{b}задзічы´цца{/b}* , задзічу´ся, -і´чыцца {i}і{/i} задзічу´ся, -чы´цца, -чыце´ся ({i}занаравіцца{/i}) /// v12{sup}1{/sup} C/#v12{sup}1{/sup} B/</Slounik>
            <Form tag="0">задзічы+цца</Form>
            <Form tag="R1S">задзічу+ся</Form>
            <Form tag="R2S">задзічы+шся</Form>
            <Form tag="R3S">задзічы+цца</Form>
            <Form tag="R1P">задзічы+мся</Form>
            <Form tag="R2P">задзічыце+ся</Form>
            <Form tag="R3P">задзіча+цца</Form>
            <Form tag="PMS">задзічы+ўся</Form>
            <Form tag="PFS">задзічы+лася</Form>
            <Form tag="PNS">задзічы+лася</Form>
            <Form tag="PXP">задзічы+ліся</Form>
            <Form tag="I2S">задзічы+ся</Form>
            <Form tag="I2P">задзічы+цеся</Form>
            <Form tag="RG">задзічы+ўшыся</Form>
        </Variant>
    </Paradigm>
</Wordlist>
